【裁判字號】    98,審訴,682
【裁判日期】    990825
【裁判案由】    違反毒品危害防制條例
【裁判全文】
臺灣新竹地方法院刑事判決             98年度審訴字第682號
公  訴  人  臺灣新竹地方法院檢察署檢察官
被      告  甲○○
選任辯護人  林進塗律師
上列被告因違反毒品危害防制條例等案件，經檢察官提起公訴（
98年度毒偵字第1172號、第1173號、第1174號）後，經被告於本
院準備程序中，就被訴事實為有罪之陳述，經告知被告簡式審判
程序之旨，並聽取檢察官、被告之意見後，經本院合議庭裁定由
受命法官進行簡式審判程序，本院判決如下：
    主  文
甲○○犯如附表編號一、三、五所示之施用第一級毒品罪，共
罪，各處如附表編號一、三、三所示之刑。扣案之如附表編號三
所示之第一級毒品包（驗餘淨重零點貳公克），均沒收銷燬
之；扣案之注射針筒貳支，均沒收之。又犯如附表編號二、四、
六所示之施用第二級毒品罪，共罪，各處如附表編號二、四、
六所示之刑；扣案之如附表編號四所示之第二級毒品甲基安非他
命貳包（毛重各為零點公克、零點貳公克），均沒收銷燬
之；扣案之甲基安非他命吸食器壹個、玻璃球伍個、放置毒品之
眼鏡盒、土黃色錢包各壹個、放置施用器具之黑色小錢包壹個，
均沒收之。應執行有期徒刑貳年；如易科罰金，以新臺幣壹仟元
折算壹日。扣案之如附表編號三、四所示之第一級毒品包（驗
餘淨重零點貳公克）、第二級毒品甲基安非他命貳包（毛重各
為零點公克、零點貳公克），均沒收銷燬之；扣案之注射
針筒貳支、甲基安非他命吸食器壹個、玻璃球伍個、放置毒品之
眼鏡盒、土黃色錢包各壹個、放置施用器具之黑色小錢包壹個，
均沒收之。
    犯罪事實
一、甲○○前於民國89年間，因施用第二級毒品案件，經本院以
    89年度少調字第335 號裁定送觀察、勒戒後，認無繼續施用
    毒品之傾向，於89年7 月11日執行完畢釋放出所。又於89年
    間，因施用毒品案件，經本院以89年度少調字第520 號裁定
    送觀察、勒戒後，認有繼續施用毒品之傾向，再經本院裁定
    令入強制戒治處所施以強制戒治後，嗣經停止戒治、撤銷停
    止戒治，於91年9月26日執行完畢釋放出所。
二、詎甲○○仍不知悔悟，基於施用第一級毒品海洛因之犯意，
    先後於如附表編號一、三、五所示之時間、地點，以如附表
    編號一、三、五所示之施用方式，分別非法施用第一級毒品
    海洛因計3 次；另基於施用第二級毒品甲基安非他命之犯意
    ，先後於如附表編號二、四、六所示之時間、地點，以如附
    表編號二、四、六所示之施用方式，分別施用第二級毒品甲
    基安非他命計3 次。嗣分別於附表編號一至六所示之時間、
    地點為警查獲，並當場扣得如附表編號一至六所示之物品；
    復經甲○○同意採集其尿液送驗後，結果呈毒品陽性反應而
    知悉上情。
三、案經新竹市警察局第一分局、第二分局報告臺灣新竹地方法
    院檢察署檢察官偵查起訴。
    理    由
一、程序部分：
    按除被告所犯為死刑、無期徒刑、最輕本刑為3 年以上有期
    徒刑之罪或高等法院管轄第一審案件者外，於前條第1 項程
    序進行中，被告先就被訴事實為有罪之陳述時，審判長得告
    知被告簡式審判程序之旨，並聽取當事人、代理人、辯護人
    及輔佐人之意見後，裁定進行簡式審判程序，刑事訴訟法第
    273 條之1第1項定有明文。本件被告甲○○所犯係死刑、無
    期徒刑、最輕本刑為3 年以上有期徒刑以外之罪，其於準備
    程序中就被訴事實為有罪之陳述，經告知簡式審判程序之旨
    ，並聽取公訴人及被告甲○○之意見後，本院認為適宜進行
    簡式審判程序，合先敘明。
二、認定被告甲○○犯行所憑之各項證據：
（一）被告甲○○於警詢、偵查中之供述及於本院訊問程序、準
      備程序、簡式審判程序時之自白（見96年度毒偵字第1617
      號偵查卷第4至6、25頁，97年度毒偵字第793號偵查卷第7
      、8 、36頁，97年度毒偵字第1235號偵查卷第4、5、23頁
      ，本院卷第28、107、126、127、131、132 頁）：被告甲
      ○○坦承其於96年10月20日晚間7 時30分採尿時起往前回
      溯26、96小時內之某時，有施用第一、二級毒品各1 次；
      於97年4 月18日晚間10時40分許採尿時起往前回溯26、96
      小時內之某時，有施用第一、二級毒品各1次；於97年6月
      24日晚間11時56分許往前回溯26、96小時內之某時，有施
      用第一、二級毒品各1 次，以及持有如附表編號三、四所
      示之毒品及施用器具等犯行。
（二）(一)新竹市警察局第二分局辦理煙毒、麻醉藥品案送驗受檢
      人真實姓名代號對照表暨送驗登記簿影本及臺灣尖端先進
      先進生技醫藥股份有限公司濫用藥物檢驗報告（序號：竹
      二-2號）各1 份（見96年度毒偵字第1617號偵查卷第31、
      32頁）；(二)新竹市警察局第一分局毒品犯罪嫌疑人尿液採
      驗作業管制紀錄及臺灣尖端先進先進生技醫藥股份有限公
      司濫用藥物檢驗報告（序號：竹一-6號）各1 份（見97年
      度毒偵字第793 號偵查卷第44、45頁）；(三)新竹市警察局
      第二分局辦理煙毒、麻醉藥品案送驗受檢人真實姓名代號
      對照表暨送驗登記簿影本及臺灣尖端先進先進生技醫藥股
      份有限公司濫用藥物檢驗報告（序號：竹二-14號）各1份
      （見97年度毒偵字第1235號偵查卷第31、32頁）：對於被
      告甲○○(1)於96年10月20日晚間7 時30分許在新竹市警察
      局第二分局文華派出所內所親採封緘之尿液（代號：B-36
      4 號），經送臺灣尖端先進先進生技醫藥股份有限公司以
      氣相層析質譜儀分析法檢驗後，確呈鴉片類、安非他命類
      陽性反應，其中可待因、嗎啡之濃度各為10285ng/ml、約
      31830ng/ml，分別逾閾值濃度（均為300ng/ml）34倍、約
      106倍有餘；而安非他命、甲基安非他命之濃度各為594ng
      /ml、7050ng/ml，分別逾閾值濃度（均為500ng/ml）1 倍
      、14倍有餘。(2)於97年4 月18日晚間10時40分許在新竹市
      警察局第一分局偵查隊內所親採封緘之尿液（編號：A-10
      9 號），經送臺灣尖端先進先進生技醫藥股份有限公司以
      氣相層析質譜儀分析法檢驗後，確呈鴉片類、安非他命類
      陽性反應，其中可待因、嗎啡之濃度各為5860ng/ml、339
      20ng/ml，分別逾閾值濃度（均為300ng/ml）19倍、113倍
      有餘；而甲基安非他命之濃度為4216ng/mlng/ml，逾閾值
      濃度（為500ng/ml）8倍有餘（另安非他命之濃度為422ng
      /ml）。(3)於97年6月24日晚間11時56分許在新竹市警察局
      第二分局偵查隊內所親採封緘之尿液（代號：B- 179號）
      ，經送臺灣尖端先進先進生技醫藥股份有限公司以氣相層
      析質譜儀分析法檢驗後，確呈鴉片類、安非他命類陽性反
      應，其中可待因、嗎啡之濃度各為5960ng/ml、44700ng/
      ml，分別逾閾值濃度（均為300ng/ml）19倍、149 倍有餘
      ；而安非他命、甲基安非他命之濃度各為1212ng/ml、875
      6ng/ml，分別逾閾值濃度（均為500ng/ml）2 倍、17倍有
      餘等情，是被告甲○○於96年10月20日晚間7 時30分採尿
      時起往前回溯26、96小時內之某時，有施用第一、二級毒
      品各1次；於97年4月18日晚間10時40分許採尿時起往前回
      溯26、96小時內之某時，有施用第一、二級毒品各1 次；
      於97年6 月24日晚間11時56分許往前回溯26、96小時內之
      某時，有施用第一、二級毒品各1 次之犯行，且核與其於
      本院準備、簡式審判程序所為之自白相符。
（三）扣案之第一級毒品海洛因3包（毛重各為0.6公克、0.32公
      克、0.28公克，保管字號：97年度白保管字第117 號，扣
      押物品清單見97年度毒偵字第793 號偵查卷第39頁），第
      二級毒品甲基安非他命2 包（毛重各為0.33公克、0.32公
      克，保管字號：98年度安保管字第45號，扣押物品清單見
      本院卷第13頁）以及注射針筒2支、甲基安非他命吸食器1
      個、玻璃球5個、放置毒品之眼鏡盒、土黃色錢包各1個、
      放置施用器具之黑色小錢包1 個等物（保管字號：98年度
      保管字第45號，扣押物品清單見本院卷第15頁）：佐證被
      告甲○○持有第一、二毒品及施用毒品器具之事實。
（四）法務部調查局97年5月22日調科壹字第09723024680號濫用
      藥物實驗室鑑定書1份（見97年度毒偵字第793號偵查卷第
      41頁）：證明送驗粉末檢品3包均含第一級第6項毒品海洛
      因成分，合計淨重0.32公克，空包裝總重0.82公克等情。
（五）新竹市警察局第一分局97年4月18日扣押筆錄2份、扣押物
      品目錄表、搜索經過及結果陳報書各1份、刑案現場照片1
      2張（見97年度毒偵字第793號偵查卷第12至19、20至25、
      26頁）：佐證扣案之第一、二毒品及施用毒品器具為被告
      甲○○所有之事實。
（六）按：
  １、毒品危害防制條例於92年7月9日修正公布，自93年1月9日
      施行，刪除2犯及3犯之規定，一改修法前繁雜之處遇程序
      ，並認施用毒品者係屬病患性犯人，以觀察、勒戒戒除其
      身癮，並以強制戒治去除其心癮。其中第20條、第23條將
      施用毒品之刑事處遇程序，區分為「初犯」、「五年內再
      犯」及「五年後再犯」。依其立法理由之說明：「初犯」
      ，經觀察、勒戒或強制戒治後，應為不起訴處分或不付審
      理之裁定；經觀察、勒戒或強制戒治執行完畢釋放後，「
      五年內再犯」者，因其再犯率甚高，原實施之觀察、勒戒
      及強制戒治既已無法收其實效，爰依法追訴或裁定交付審
      理。至觀察、勒戒或強制戒治執行完畢釋放後，「五年後
      再犯」者，前所實施之觀察、勒戒或強制戒治已足以遮斷
      其施用毒品之毒癮，為期自新及協助其斷除毒癮，仍適用
      「初犯」規定，先經觀察、勒戒或強制戒治之程序。修正
      前條文所定3犯以上之情形，因修正草案僅區分為初犯、5
      年後再犯，自應依修正條文第23條第2 項規定處理。從而
      依該次修正後之規定，僅限於「初犯」及「五年後再犯」
      二種情形，始應先經觀察、勒戒或強制戒治之程序。倘被
      告前於5 年內已再犯，經依法再為保安處分或追訴處罰者
      ，縱其第3次（或第3次以上）再度施用毒品之時間，在初
      犯或前次再犯經觀察、勒戒或強制戒治執行完畢釋放5 年
      以後，已不合於「五年後再犯」之規定，且因前已於「五
      年內再犯」，顯見其再犯率甚高，原實施觀察、勒戒或強
      制戒治，已無法收其實效，即應依該條例第10條處罰。至
      於第3次（或第3次以上）施用毒品之時間，是否宜有期間
      限制？以多久為適宜？則分屬刑事政策、專門醫學之範圍
      ，非審判機關所能決定，有待循立法途徑解決，最高法院
      97年度第5 次刑事庭會議決議、最高法院97年度臺非字第
      484號判決、97年度臺非字第540號判決、98年度臺非字第
      12號判決、98年度臺非字第127號判決可資參照。
  ２、被告甲○○前於89年間，因施用第二級毒品案件，經本院
      以89年度少調字第335 號裁定送觀察、勒戒後，認無繼續
      施用毒品之傾向，於89年7 月11日執行完畢釋放出所。又
      於89年間，因施用毒品案件，經本院以89年度少調字第52
      0 號裁定送觀察、勒戒後，認有繼續施用毒品之傾向，再
      經本院裁定令入強制戒治處所施以強制戒治後，嗣經停止
      戒治、撤銷停止戒治，於91年9 月26日執行完畢釋放出所
      等情，有臺灣高等法院被告前案紀錄表、刑案資料查註紀
      錄表及全國施用毒品案件紀錄表各1 份在卷可證。是以被
      告甲○○既於前開觀察、勒戒執行完畢釋放後5 年內，已
      再犯施用毒品案件，並經依法再為保安處分，縱其於觀察
      、勒戒執行完畢釋放後之5 年後再犯本件施用第一、二級
      毒品犯行，徵諸前開最高法院97年度第5 次刑事庭會議決
      議、最高法院97年度臺非字第484 號判決、97年度臺非字
      第540 號判決、98年度臺非字第12號判決、98年度臺非字
      第127號判決意旨，仍應依法予以論罪科刑。
（七）綜上，被告甲○○本件犯行明確，均應依法予以論科。
三、又被告甲○○所犯施用第二級毒品犯行部分，公訴人認被告
    甲○○係施用第二級毒品安非他命。惟安非他命、甲基安非
    他命固同屬安非他命類之中樞神經興奮劑，且俗名通常互為
    混用，惟二者究屬不同之第二級毒品，並以甲基安非他命目
    前國內濫用最為嚴重。而施用甲基安非他命之代謝最先是去
    N-甲基（N-deme thylation）形成安非他命，而施用甲基安
    非他命後，在正常尿液PH值情況下，24小時內，有43％服用
    劑量以甲基安非他命原態排出；另施用安非他命後24小時內
    ，有30％以安非他命原態排出，20％經去氮基作用及氧化作
    用形成苯甲酸，2 ％經反應形成Norephedrine（參照行政院
    衛生署出版「物質濫用」、「常見濫用藥物檢驗方法彙編」
    所載）。施用安非他命後，其尿液不致檢出甲基安非他命陽
    性反應，而施用甲基安非他命後，其尿液可檢出甲基安非他
    命和其代謝物安非他命成分，有行政院衛生署管制藥品管理
    局93年11月2日管檢字第0930010499號函影本1份在卷可參。
    是尿液經檢驗出甲基安非他命陽性，係被告甲○○施用甲基
    安非他命後以甲基安非他命原態排出者；而檢驗出安非他命
    陽性部分，乃施用甲基安非他命、安非他命均可檢驗出安非
    他命陽性反應。則由本件被告甲○○尿液經檢驗結果，均呈
    甲基安非他命陽性反應，足以認定被告甲○○係施用甲基安
    非他命，而非安非他命。是公訴人就此部分記載為安非他命
    ，應予更正。
四、新舊法比較：
    被告甲○○行為後，刑法第41條業於98年12月30日修正公布
    ，並於99年1月1日施行，其中修正前刑法第41條第1 項前段
    原規定「犯最重本刑為五年以下有期徒刑以下之刑之罪，而
    受六個月以下有期徒刑或拘役之宣告者，得以新臺幣一千元
    、二千元或三千元折算一日，易科罰金。」，修正為「犯最
    重本刑為五年以下有期徒刑以下之刑之罪，而受六月以下有
    期徒刑或拘役之宣告者，得以新臺幣一千元、二千元或三千
    元折算一日，易科罰金。」，固僅屬文字之修正；惟修正前
    同條第8 項原規定「第一項至第三項規定於數罪併罰，其應
    執行之刑未逾六個月者，亦適用之。」，修正為「第一項至
    第四項及第七項之規定，於數罪併罰之數罪均得易科罰金或
    易服社會勞動，其應執行之刑逾六月者，亦適用之。」，換
    言之，若依修正前刑法第41條第8 項規定，縱使數罪併罰之
    數罪均得諭知易科罰金，倘若應執行刑逾6 月時，即不得諭
    知易科罰金；惟依修正後刑法第41條第8 項規定，仍得諭知
    易科罰金，是經比較修正前、後之規定，自以修正後之刑法
    第41條第8 項規定對被告甲○○有利，故應依刑法第2條第1
    項但書規定，適用修正後刑法第41條之規定。
五、論罪科刑：
（一）論罪：按海洛因、甲基安非他命係屬毒品危害防制條例第
      2條第2項第1款、第2款所定之第一、二級毒品，均不得非
      法持有、施用。是以：
  １、核被告甲○○分別於如附表編號一、三、五示之時間、地
      點，先後3 次施用第一級毒品海洛因之犯行，均係犯毒品
      危害防制條例第10條第1 項之施用第一級毒品罪；另分別
      於如附表編號二、四、六所示之時間、地點，先後3 次施
      用第二級毒品甲基安非他命之犯行，均係犯毒品危害防制
      條例第10條第2項之施用第二級毒品罪。
  ２、被告甲○○持有第一級毒品海洛因、第二級毒品甲基安非
      他命後，進而施用，其持有之低度行為應為施用之高度行
      為所吸收，不另論以持有第一、二級毒品罪。
  ３、又被告甲○○先後如附表編號一、三、五所示之3 次施用
      第一級毒品海洛因之犯行，以及於如附表編號二、四、六
      所示之3 次施用第二級毒品甲基安非他命之犯行，均相隔
      數日，是此3次施用第一級毒品海洛因及3次施用第二級毒
      品甲基安非他命之行為均具有相當之獨立性，在社會評價
      上得將之分別評斷為數行為；是被告甲○○上揭所犯施用
      第一、二級毒品犯行，均應予以分別論罪，併合處罰。
（二）量刑：爰審酌被告甲○○有前開施用毒品之紀錄，業已詳
      述如上，足徵其素行非佳，竟仍不知戒惕，再度違犯本件
      毒品危害防制條例第10條第1項、第2項之罪，無視於毒品
      對於自身健康之戕害及國家對於杜絕毒品犯罪之禁令，其
      犯罪之動機、目的單純；且施用毒品係自戕行為，犯罪手
      段平和，亦未因此而危害他人，再參其犯後坦承犯行，態
      度良好，並參諸其犯罪動機、手段、所生危害及施用毒品
      者均有相當程度之成癮性及心理依賴，其犯罪心態與一般
      刑事犯罪之本質並不相同，應側重以適當之醫學治療及心
      理矯治處遇為宜等一切情狀，分別量處如附表編號一至六
      所示之刑，併於主文定其應執行刑及易科罰金之折算標準
      ，以示懲儆。
（三）沒收銷燬及沒收：扣案之如附表編號三所示之第一級毒品
      海洛因3 包（經鑑定後，均含第一級毒品海洛因成分，合
      計淨重0.32公克，空包裝總重0.82公克）、如附表編號四
      所示之第二級毒品甲基安非他命2 包（毛重各為0.33公克
      、0.32公克，保管字號：98年度安保管字第45號，扣押物
      品清單見本院卷第13頁）；分屬毒品危害防制條例第2 條
      第2 項第1款、第2款所定之第一、二級毒品，均係違禁物
      ，應依毒品危害防制條例第18條第1 項前段規定，均諭知
      沒收銷燬；至第一級毒品海洛因驗罄部分，已失其違禁物
      之性質，爰不另為沒收銷燬之諭知，附此敘明。另扣案之
      如附表編號三、四所示之注射針筒2 支、甲基安非他命吸
      食器1個、玻璃球5個、放置毒品之眼鏡盒、土黃色錢包各
      1個、放置施用器具之黑色小錢包1個等物（保管字號：98
      年度保管字第45號，扣押物品清單見本院卷第15頁）；均
      屬被告甲○○所有且分別供其施用第一、二級毒品所用之
      物，業據被告甲○○供承在卷（見97年度毒偵字第793 號
      偵查卷第8 、36頁，本院卷第126頁背面、第132頁背面）
      ，爰依刑法第38條第1項第2款規定，均宣告沒收之。至於
      如附表一、二、五所示之扣案毒品及施用器具，被告甲○
      ○堅決否認非其所有之物，辯稱分別係另案被告許吉華、
      郭維啻所有，本院依卷內相關事證尚無從確信該等扣案物
      品確屬被告甲○○所有；況該等扣案物品於另案被告許吉
      華、郭維啻所涉毒品案件中，業經本院先後以97年度訴字
      第51號、第153 號（另案被告許吉華部分）、97年度訴字
      第814 號（另案被告郭維啻部分）等判決中，認該等扣案
      物品分屬另案被告許吉華、郭維啻所有而予以宣告沒收銷
      燬及沒收確定在案，是本院爰不另為沒收銷燬及沒收之諭
      知，併此敘明。
據上論斷，應依刑事訴訟法第273條之1第1 項、第299條第1項前
段，毒品危害防制條例第10條第1項、第2項、第18條第1 項前段
，刑法第2條第1項但書、第11條、第51條第5款、第38條第1項第
2 款，刑法施行法第1條之1第1項、第2項前段，修正後刑法第41
條第1項前段、第2項、第8項，判決如主文。
本案經檢察官洪期榮庭執行職務。
中    華    民    國    99    年    8     月    25    日
                    刑事第九庭法  官    劉兆菊
以上正本證明與原本無異。
如不服本判決應於收受本判決後10日內向本院提出上訴書狀，上
訴書狀應敘述具體理由。上訴書狀未敘述上訴理由者，應於上訴
期間屆滿後20日內補提理由書狀於本院「切勿逕送上級法院」。
中    華    民    國    99    年    8     月    25    日
                              書記官    林兆嘉
附錄本案論罪科刑法條：
毒品危害防制條例第10條
施用第一級毒品者，處6月以上5年以下有期徒刑。
施用第二級毒品者，處3年以下有期徒刑。
附表：
┌─┬────┬──────┬────────┬─────────┬──────┐
│編│犯罪時間│  犯罪地點  │    施用方式    │查獲經過及扣得物品│主文罪名及  │
│號│        │            │                │                  │宣告刑      │
├─┼────┼──────┼────────┼─────────┼──────┤
│一│於96年10│新竹市○○路│甲○○以將第一級│為警於96年10月20日│甲○○施用第│
│  │月20日晚│95巷18弄3 號│毒品海洛因摻水置│晚間6 時18分許，在│一級毒品，處│
│  │間7 時30│「輝蓬釣蝦場│於注射針筒內，再│新竹市○○路95巷18│有期徒刑陸月│
│  │分許採尿│」內        │以注射針筒注射入│弄3 號「輝蓬釣蝦場│；如易科罰金│
│  │時起往前│            │體內。          │」內查獲，並當場扣│，以新臺幣壹│
│  │回溯26小│            │                │得甲○○友人許吉華│仟元折算壹日│
│  │時內之某│            │                │所有之第一級毒品海│。          │
│  │時      │            │                │洛因1包（毛重0.8公│            │
│  │        │            │                │克）、注射針筒11支│            │
│  │        │            │                │、分裝袋10個、塑膠│            │
│  │        │            │                │分裝匙3支、止血帶1│            │
│  │        │            │                │條等物。（許吉華所│            │
│  │        │            │                │涉施用第一級毒品犯│            │
│  │        │            │                │行，業經本院於97年│            │
│  │        │            │                │4月7日以97年度訴字│            │
│  │        │            │                │第51號、第153 號判│            │
│  │        │            │                │決判處有期徒刑11月│            │
│  │        │            │                │確定，上揭扣案之第│            │
│  │        │            │                │一級毒品及器具併予│            │
│  │        │            │                │宣告沒收銷燬及沒收│            │
│  │        │            │                │）                │            │
├─┼────┼──────┼────────┼─────────┼──────┤
│二│於96年10│新竹市○○路│甲○○以將第二級│為警於96年10月20日│甲○○施用第│
│  │月20日晚│95巷18弄3 號│毒品甲基安非他命│晚間6 時18分許，在│二級毒品，處│
│  │間7 時30│「輝蓬釣蝦場│置於吸食器內，燒│新竹市○○路95巷18│有期徒刑肆月│
│  │分許採尿│」內        │烤後吸取其煙霧。│弄3 號「輝蓬釣蝦場│；如易科罰金│
│  │時起往前│            │                │」內查獲，並當場扣│，以新臺幣壹│
│  │回溯96小│            │                │得甲○○友人許吉華│仟元折算壹日│
│  │時內之某│            │                │所有之第二級毒品甲│。          │
│  │時      │            │                │基安非他命1 包（毛│            │
│  │        │            │                │重0.6 公克）。（許│            │
│  │        │            │                │吉華所涉施用第二級│            │
│  │        │            │                │毒品犯行，業經本院│            │
│  │        │            │                │於97年4月7日以97年│            │
│  │        │            │                │度訴字第51號、第15│            │
│  │        │            │                │3 號判決判處有期徒│            │
│  │        │            │                │刑7 月確定，上揭扣│            │
│  │        │            │                │案之第二級毒品併予│            │
│  │        │            │                │宣告沒收銷燬）    │            │
├─┼────┼──────┼────────┼─────────┼──────┤
│三│於97年4 │新竹市○○路│甲○○以將第一級│為警於97年4 月18日│甲○○施用第│
│  │月18日晚│93號4樓2租屋│毒品海洛因摻水置│晚間6 時30分許，在│一級毒品，處│
│  │間10時40│處內        │於注射針筒內，再│甲○○當時位於新竹│有期徒刑陸月│
│  │分許採尿│            │以注射針筒注射入│市○○路93號4樓之2│；如易科罰金│
│  │時起往前│            │體內。          │租屋處內查獲，並當│，以新臺幣壹│
│  │回溯26小│            │                │場扣得甲○○所有之│仟元折算壹日│
│  │時內之某│            │                │第一級毒品海洛因3 │。扣案之第一│
│  │時      │            │                │包（毛重各為0.6 公│級毒品海洛因│
│  │        │            │                │、0.32公克、0.28公│包（驗餘淨│
│  │        │            │                │克，驗餘淨重合計0.│重零點貳公│
│  │        │            │                │32公克，空包裝總重│克），均沒收│
│  │        │            │                │0.82公克）及注射針│銷燬之；扣案│
│  │        │            │                │筒2 支等物。      │之注射針筒貳│
│  │        │            │                │                  │支，均沒收之│
│  │        │            │                │                  │。          │
├─┼────┼──────┼────────┼─────────┼──────┤
│四│於97年4 │新竹市○○路│甲○○以將第二級│為警於97年4 月18日│甲○○施用第│
│  │月18日晚│93號4樓2租屋│毒品甲基安非他命│晚間6 時30分許，在│二級毒品，處│
│  │間10時40│處內        │置於吸食器內，燒│甲○○當時位於新竹│有期徒刑肆月│
│  │分許採尿│            │烤後吸取其煙霧。│市○○路93號4樓之2│；如易科罰金│
│  │時起往前│            │                │租屋處內查獲，並當│，以新臺幣壹│
│  │回溯96小│            │                │場扣得甲○○所有之│仟元折算壹日│
│  │時內之某│            │                │第二級毒品甲基安非│。扣案之第二│
│  │時      │            │                │他命2 包（毛重各為│級毒品甲基安│
│  │        │            │                │0.33公克、0.32公克│非他命貳包（│
│  │        │            │                │）以及甲基安非他命│毛重各為零點│
│  │        │            │                │吸食器1 個、玻璃球│公克、零│
│  │        │            │                │5 個、放置毒品之眼│點貳公克）│
│  │        │            │                │鏡盒、土黃色錢包各│，均沒收銷燬│
│  │        │            │                │1 個、放置施用器具│之；扣案之甲│
│  │        │            │                │之黑色小錢包1 個等│基安非他命吸│
│  │        │            │                │物。              │食器壹個、玻│
│  │        │            │                │                  │璃球伍個、放│
│  │        │            │                │                  │置毒品之眼鏡│
│  │        │            │                │                  │盒、土黃色錢│
│  │        │            │                │                  │包各壹個、放│
│  │        │            │                │                  │置施用器具之│
│  │        │            │                │                  │黑色小錢包壹│
│  │        │            │                │                  │個，均沒收之│
│  │        │            │                │                  │。          │
├─┼────┼──────┼────────┼─────────┼──────┤
│五│於97年6 │新竹縣某處  │甲○○以將第一級│為警於97年6 月24日│甲○○施用第│
│  │月24日晚│            │毒品海洛因摻水置│晚間8 時30分許，持│一級毒品，處│
│  │間11時56│            │於注射針筒內，再│臺灣新竹地方法院檢│有期徒刑陸月│
│  │分許採尿│            │以注射針筒注射入│察署檢察官核發之拘│；如易科罰金│
│  │時起往前│            │體內。          │票前往新竹縣湖口鄉│，以新臺幣壹│
│  │回溯26小│            │                │大智路2 巷39號執行│仟元折算壹日│
│  │時內之某│            │                │拘提郭維啻，因萬如│。          │
│  │時      │            │                │玲亦在現場而查獲，│            │
│  │        │            │                │並當場扣得郭維啻所│            │
│  │        │            │                │有之第一級毒品海洛│            │
│  │        │            │                │因3包（共計毛重0.8│            │
│  │        │            │                │公克）、注射針筒10│            │
│  │        │            │                │支、止血帶1 條等物│            │
│  │        │            │                │。（郭維啻華所涉施│            │
│  │        │            │                │用第一級毒品犯行，│            │
│  │        │            │                │業經本院於97年11月│            │
│  │        │            │                │10日以97年度訴字第│            │
│  │        │            │                │814 號判決判處有期│            │
│  │        │            │                │徒刑8 月確定，上揭│            │
│  │        │            │                │扣案之第一級毒品及│            │
│  │        │            │                │器具併予宣告沒收銷│            │
│  │        │            │                │燬及沒收）        │            │
├─┼────┼──────┼────────┼─────────┼──────┤
│六│於97年6 │新竹縣某處  │甲○○以將第二級│為警於97年6 月24日│甲○○施用第│
│  │月24日晚│            │毒品甲基安非他命│晚間8 時30分許，持│二級毒品，處│
│  │間11時56│            │置於吸食器內，燒│臺灣新竹地方法院檢│有期徒刑肆月│
│  │分許採尿│            │烤後吸取其煙霧。│察署檢察官核發之拘│；如易科罰金│
│  │時起往前│            │                │票前往新竹縣湖口鄉│，以新臺幣壹│
│  │回溯96小│            │                │大智路2 巷39號執行│仟元折算壹日│
│  │時內之某│            │                │拘提郭維啻，因萬如│。          │
│  │時      │            │                │玲亦在現場而查獲。│            │
└─┴────┴──────┴────────┴─────────┴──────┘

司法院資訊處製作；財團法人民間司法改革基金會備份。
